臺灣板橋地方法院刑事判決　　　　　　　96年度訴字第1513號
公　訴　人　臺灣板橋地方法院檢察署檢察官
被　　　告　甲○○
　　　　　　　　　　（現另案在臺灣桃園女子監獄執行）
上列被告因違反毒品危害防制條例案件，經檢察官提起公訴（96
年度毒偵字第3045號），本院訊問被告為有罪陳述後，改依簡式
審判程序審理，並判決如下：
    主  文
甲○○施用第一級毒品，累犯，處有期徒刑壹年貳月。
    事  實
一、甲○○前有贓物、違反毒品危害防制條例等前科，前於民國
    88年間因施用毒品案件，經本院以88年度毒聲字第5256號裁
    定送觀察、勒戒後，認有繼續施用毒品傾向，再經本院以88
    年度毒聲字第6476號裁定令入戒治處所施以強制戒治，復經
    本院以89年度毒聲字第1856號裁定停止戒治，所餘戒治期間
    付保護管束，於89年10月13日視為強制戒治執行完畢，並經
    台灣板橋地方法院檢察署檢察官於89年11月27日以89年度戒
    毒偵字第826 號為不起訴處分確定；嗣於91年間再因施用毒
    品案件，經本院以91年度毒聲字第366 號裁定令入戒治處所
    施以強制戒治，於92年8 月18日執行完畢，刑案部分則經本
    院以91年度重簡字第496 號判處有期徒刑4 月，於91年6 月
    10日確定。另於92年間復因施用毒品案件，經臺灣臺北地方
    法院以92年度訴字第696 號判處有期徒刑1 年，經上訴臺灣
    高等法院以92年度上訴字第2167號判決駁回上訴，於92年9
    月12日確定；上開二罪接續執行，自92年7 月15日起算刑期
    ，於93年10月7 日縮刑假釋出監付保護管束，至93年12月11
    日保護管束期滿視為執行完畢。
二、詎甲○○不知悛悔，明知海洛因、安非他命分別係毒品危害
    防制條例第2 條第2 項第1 、2 款所定之第一級及第二級毒
    品，依法均不得施用、持有，竟於上開強制戒治執行完畢後
    5 年內，基於施用第一級毒品海洛因及第二級毒品安非他命
    之犯意，於96年1 月11日晚間7 、8 時許，在台北市○○○
    路383 號12樓租屋處，將海洛因及安非他命之粉末混合摻在
    吸食器內燒烤施用一次。嗣於96年1 月12日15時50分許經警
    採取尿液送驗結果，檢體均呈安非他命及嗎啡均陽性反應，
    而悉上情。
三、案經台北縣政府警察局移送台灣士林地方法院檢察署檢察官
    偵查後簽請臺灣高等法院檢察署核轉臺灣板橋地方法院檢察
    署檢察官偵查起訴。
    理  由
一、訊據被告甲○○於本院審理中，對上揭事實坦承不諱，此外
    ，被告經警於96年1 月12日15時50分許採取尿液送驗結果（
    檢體編號：960112號），呈嗎啡及安非他命陽性反應，有台
    灣檢驗科技股份有限公司尿液檢驗報告及尿液代碼表各1 件
    在卷可查（見士檢96年度毒偵字第507 號卷第9 、10頁），
    足見被告所為自白與事實相符，而得採為認定之依據。次查
    ，被告於91年間再因施用毒品案件，經本院以91年度毒聲字
    第366 號裁定令入戒治處所施以強制戒治，於92年8 月18日
    執行完畢等情，有台灣高等法院被告前案紀錄表、刑案查註
    紀錄表各一件在卷可稽。被告於上開強制戒治執行完畢後5
    年內再犯本件施用毒品犯行，本件事證明確，被告犯行堪以
    認定。
二、按刑法及刑法施行法業於94年2 月2 日經總統以華總一義字
    第09400014901 號令修正公布，並於95年7 月1 日施行。又
    海洛因屬毒品危害防制條例第2 條第2 項第1 款所列之第一
    級毒品，而安非他命屬同條項第2 款所列之第二級毒品，是
    核被告甲○○所為，係犯毒品危害防制條例第10條第1 項、
    第2 項之施用第一級毒品海洛因罪及第二級毒品安非他命罪
    。其施用前後非法持有第一級及第二級毒品之低度行為，均
    已為施用之高度行為所吸收，不另論罪。至被告以吸食器同
    時燒烤施用海洛因及安非他命二種毒品，應屬一施用行為而
    同時觸犯上揭二罪名，為想像競合犯，應依刑法第55條前段
    之規定，從一重之連續施用第一級毒品罪處斷。至被告曾於
    95年8 月17日下午3 時許為警採尿前回溯5 日及4 日之某時
    ，各施用海洛因及安非他命1 次，經臺灣士林地方法院檢察
    署檢察官以96年度毒偵字第776 號提起公訴，並以96年度訴
    字第377 號繫屬於臺灣士林地方法院審理中等情，有臺灣高
    等法院被告前案紀錄表及上開起訴書電腦列印本各1 件在卷
    可查。上開犯罪事實與本件犯罪時間相距已有五月，已非在
    密切接近之一定時間內為之，且被告於本院審理中供稱，其
    係在本案查獲前2 個月才開始將安非他命與海洛因摻和施用
    ，約每週施用1 次，顯見被告先後施用之犯行，主觀上亦非
    出於毒品成癮性之一次決意，是本件並非前案之起訴效力所
    及，自得予以論罪科刑，併此敘明。又被告於91年間因施用
    毒品案件，經本院以91年度重簡字第496 號判處有期徒刑4
    月，於91年6 月10日確定；另於92年間復因施用毒品案件，
    經臺灣臺北地方法院以92年度訴字第696 號判處有期徒刑1
    年，經上訴臺灣高等法院以92年度上訴字第2167號判決駁回
    上訴，於92年9 月12日確定；上開二罪接續執行，自92年7
    月15日起算刑期，於93年10月7 日縮刑假釋出監付保護管束
    ，至93年12月11日保護管束期滿視為執行完畢等情，有上開
    前案紀錄表在卷可稽。被告於上開有期徒刑執行完畢後，5
    年內故意再犯本件有期徒刑以上之罪，為累犯，應依刑法第
    47條第1 項之規定加重其刑。本院審酌被告有違反毒品危害
    防制條例前科之素行狀況，且前已有數次施用毒品紀錄，迭
    經判處有期徒刑在案，竟又為本件犯行，顯見其未知戒除毒
    癮，意志力薄弱，並考量施用毒品乃自戕行為，所生危害非
    鉅，暨被告坦承施用毒品犯行之犯後態度等一切情狀，量處
    如主文所示之刑。
三、末按「除被告所犯為死刑、無期徒刑、最輕本刑為三年以上
    有期徒刑之罪或高等法院管轄第一審案件者外，於前條第一
    項程序進行中，被告先就被訴事實為有罪之陳述時，審判長
    得告知被告簡式審判程序之旨，並聽取當事人、代理人、辯
    護人及輔佐人之意見後，裁定進行簡式審判程序」，刑事訴
    訟法第273 條之1 第1 項定有明文。查本件被告涉犯之毒品
    危害防制條例第10條第1 項、第2 項之施用毒品罪，法定本
    刑並非最輕本刑為3 年以上有期徒刑之罪，且被告於本院準
    備程序期日中已就被訴事實為有罪之陳述，經告知被告簡式
    審判程序之旨後，被告及公訴人對於本件改依簡式審判程序
    審理亦均表示無意見，是本院即依前揭刑事訴訟法規定，裁
    定本件進行簡式審判程序，附此敘明。
據上論斷，應依刑事訴訟法第273 條之1 第1 項、第299 條第1
項前段，毒品危害防制條例第10條第1 項、第2 項，刑法第11條
前段、第47條第1 項、第55條，判決如主文。
本案經檢察官馬凱蕙到庭執行職務。
中　　華　　民　　國　　96　　年　　5 　　月　　16　　日
                  刑事第十四庭  法　官  汪怡君
上列正本證明與原本無異。
如不服本判決，應於送達後十日內向本院提出上訴狀。
                                書記官  李郁禎
中　　華　　民　　國　　96　　年　　5 　　月　　17　　日
附錄本案論罪科刑法條全文：
毒品危害防制條例第10條
施用第一級毒品者，處六月以上五年以下有期徒刑。
施用第二級毒品者，處三年以下有期徒刑。
